# 企业统计应付债券的时是否加上应付短期债券

提问人：l1guo0017pm 时间：2021-12-10 11:31:21
应付短期债券在负债表中的‘其他流动资产’反映，属于流动资产，那企业在统计应付债券的时候，是否应该算上应付短期债券

回答人：chenyiwei
“企业在统计应付债券的时候”是为什么目的统计？统计结果上报给谁？首先要明确该统计信息的预定使用人及其预定用途。